【裁判字號】    97,抗,58
【裁判日期】    970122
【裁判案由】    聲請定其應執行刑
【裁判全文】
臺灣高等法院刑事裁定                    97年度抗字第58號
抗  告  人
即  受刑人  甲○○
                  （現另案於臺灣臺北戒治所執行強制戒治）
上列抗告人因檢察官聲請定應執行刑案件，不服臺灣臺北地方法
院中華民國96年12月26日所為96年度聲字第2380號裁定，提起抗
告，本院裁定如下：
    主  文
抗告駁回。
    理  由
一、原裁定意旨略以：受刑人即抗告人甲○○於原裁定附表所示
    日期，犯如附表所示之罪，經判處如附表所示之刑確定在案
    ，茲檢察官以被告所犯上開三罪合於定應執行刑之規定，聲
    請定應執行刑，經核尚無不合，應予准許，定其應執行為有
    期徒刑9月，並諭知易科罰金之折算標準。
二、抗告意旨略以：抗告人所犯附表編號一所示竊盜罪，已執行
    完畢，附表編號三所示詐欺罪已於96年9月14日撤銷通緝，
    符合減刑條例之規定，應予減刑，聲請就此部分減刑，並重
    新定應執行刑，為此提起抗告云云。
三、按裁判確定前犯數罪者，併合處罰之。又數罪併罰，有二裁
    判以上者，依第51條之規定，定其應執行之刑，刑法第50條
    、第53條分別定有明文。故所謂數罪併罰案件執行完畢，係
    指數罪定應執行之刑後，已將該應執行之刑執行完畢而言。
    不能因執行其中一罪之宣告刑已經期滿，即謂該罪已執行完
    畢，最高法院47年台抗字第2號判例、88年度台抗字第436號
    判決均足資參照。經查：抗告人所犯如原裁定附表所示之罪
    ，犯罪時間均在附表編號一之罪判決確定日95年10月04日以
    前，合於數罪併罰之要件，自應依刑法第53條規定定其應執
    行刑。抗告人所犯如原裁定附表編號一之罪，經判處有期徒
    刑6月，於96年1月19日入監執行，指揮書執畢日期為96年7
    月18日，於96年3月13日易科罰金執畢出監。所犯附表其餘
    之罪尚未執行完畢，有本院之被告前案紀錄表在卷可稽。抗
    告人既有二罪尚未執行完畢，揆諸上揭說明，自應依刑法第
    53條規定定其應執行刑，在所定應執行刑執行期滿前，上開
    三罪均不得謂已執行完畢，而認檢察官之聲請為不合法。至
    已執行部分自不能重複執行，應由檢察官於指揮執行時扣除
    之，此與定應執行之刑之裁定無涉（最高法院82年度台抗字
    第313號裁定參照）。
三、次按本件檢察官僅就原裁定附表所示之聲罪請定應執行刑，
    有聲請書附原審卷可參，是檢察官並未就附表編號三所示之
    罪聲請減刑，該部分即非本原審與本院所得審酌。況抗告人
    所犯附表編號三所示之罪不符合減刑條例之減刑規定，業經
    台灣台北地方法院96年度易緝字第151號判決敘明在卷，若
    抗告人認附表編號三所示之罪符合減刑之規定，應另行依法
    處理。從而原裁定以本件聲請符合定應執行刑之規定，定應
    執行刑為有期徒刑9月，並依修正前刑法第41條第1項之規定
    ，諭知易科罰金之折算標準，經核並無違誤。抗告意旨指摘
    原裁定違法不當，認其所犯附表編號一之罪已執行完畢、編
    號三之罪應予減刑，為無理由，應予駁回。
據上論結，應依刑事訴訟法第412條，裁定如主文。
中    華    民    國    97    年    1    月    22    日
                  刑事第九庭審判長法  官  劉景星
                                  法  官  吳啟民
                                  法  官  王敏慧
以上正本證明與原本無異。
如不服本裁定，應於收受送達後五日內向本院提出抗告狀。
                                  書記官  丁淑蘭
中    華    民    國    97    年    1     月    22    日


司法院資訊處製作；財團法人民間司法改革基金會備份。
